臺灣苗栗地方法院宣示判決筆錄
111年度交易字第167號
公  訴  人  臺灣苗栗地方檢察署檢察官
被      告  謝東賢


上列被告因公共危險案件，經檢察官提起公訴（111年度偵字第3
399號），被告於準備程序中就被訴事實為有罪之陳述，經裁定
改行簡式審判程序，再由檢察官聲請改依協商程序進行，於中華
民國111年6月28日下午4時許，在本院第二法庭宣示判決，出席
職員如下：
                審判長法  官  紀雅惠
                      書記官  陳信全
                      通  譯  蕭德芳
法官起立朗讀判決主文、犯罪事實要旨、處罰條文、附記事項，
及告以上訴限制、期間並提出上訴狀之法院，且諭知記載其內容
：　　　
一、主  文：
　　謝東賢駕駛動力交通工具而吐氣所含酒精濃度達每公升零點
    二五毫克以上，處有期徒刑陸月，如易科罰金，以新臺幣壹
    仟元折算壹日。 
二、犯罪事實要旨：
　　謝東賢於民國111年4月2日16時許，在苗栗縣卓蘭鎮某友人
    住處飲用威士忌洋酒2杯後，於同日20時許，騎乘車牌號碼0
    00-000號普通重型機車離去。嗣於同日20時43分許，行經同
    鎮苗豐里苗豐17之2號前時，車輛失控擦撞路旁圍籬。嗣經
    員警現場處理並對謝東賢施以吐氣酒精濃度測試，於同日20
    時48分許，測得其吐氣所含酒精濃度值達每公升0.97毫克，
    而查獲上情。
三、處罰條文：
　　刑法第185條之3第1項第1款。
四、附記事項：
    被告謝東賢前因公共危險案件，經本院以108年度交易字第3
    98號判決，判處有期徒刑5月確定，於111年3月11日易服社
    會勞動執行完畢，5年以內故意再犯本案有期徒刑以上之罪
    ，構成累犯，業經檢察官主張並證明。
五、本判決除有下列情形外，不得上訴：
  ㈠於本院訊問被告並告以所認罪名、法定刑及所喪失權利之程
    序終結前，被告撤銷協商合意或檢察官撤回協商聲請者。
  ㈡被告協商之意思非出於自由意志者。
  ㈢被告所犯之罪為死刑、無期徒刑、最輕本刑3年以上有期徒刑
    之罪，或高等法院管轄第1審案件。
  ㈣被告有其他較重之裁判上一罪之犯罪事實者。
  ㈤法院認應諭知免刑或免訴、不受理者。
　㈥協商判決所科之刑，非屬宣告緩刑之刑、2年以下有期徒刑、
    拘役或罰金。
六、如有前項得上訴之情形，若不服本件判決，得自收受判決筆
    錄送達後20日內，向本院提出上訴書狀（應敘述具體理由並
    附繕本），上訴於第二審法院。
中    華    民    國   111    年     6    月    28    日
                  臺灣苗栗地方法院刑事第四庭
                              書記官  陳信全 
                        審判長法  官  紀雅惠
以上正本證明與原本無異。
中    華    民    國   111    年     6    月    28    日
                              書記官  陳信全
附錄本案論罪科刑法條：
中華民國刑法第185條之3
駕駛動力交通工具而有下列情形之一者，處2年以下有期徒刑，
得併科20萬元以下罰金：
一、吐氣所含酒精濃度達每公升零點二五毫克或血液中酒精濃度
    達百分之零點零五以上。
二、有前款以外之其他情事足認服用酒類或其他相類之物，致不
    能安全駕駛。
三、服用毒品、麻醉藥品或其他相類之物，致不能安全駕駛。
因而致人於死者，處3年以上10年以下有期徒刑；致重傷者，處1
年以上7年以下有期徒刑。
曾犯本條或陸海空軍刑法第54條之罪，經有罪判決確定或經緩起
訴處分確定，於五年內再犯第1項之罪因而致人於死者，處無期
徒刑或5年以上有期徒刑；致重傷者，處3年以上10年以下有期徒
刑。